【裁判字號】    97,易,608
【裁判日期】    970923
【裁判案由】    傷害
【裁判全文】
臺灣基隆地方法院刑事判決               97年度易字第608號
公  訴  人  臺灣基隆地方法院檢察署檢察官
被      告  甲○○
被      告  乙○○
上列被告因傷害案件，經檢察官提起公訴（97年度調偵字第110
號、97年度偵字第2836號），本院判決如下：
    主  文
本件公訴不受理。
    理  由
一、本件聲請簡易判決處刑意旨略以：被告甲○○與被告乙○○
    係鄰居關係，因被告乙○○向被告甲○○之妻詹宜靜借款未
    償（詹宜靜涉嫌重利部分另為不起訴處分），借款未償（詹
    宜靜涉嫌重利部分另為不起訴處分），雙方因而迭生爭執，
    被告乙○○、被告甲○○2人於民國97年2月3日12時43 分許
    ，於基隆市○○路264巷口因索討債務再起爭執，2人竟均基
    於普通傷害之故意，被告甲○○以安全帽毆打被告乙○○頭
    部及身體，被告乙○○以拳頭及路旁商家木條毆打被告甲○
    ○，被告乙○○因而受有頭部外傷併腦震盪及左外耳挫傷、
    左肩肱骨骨折、右手第一指近端指骨粉碎性骨折等傷害；被
    告甲○○則受有頭部外傷、左眼角膜擦傷等傷害，公訴人因
    而認為被告2人均涉有刑法第277條第1項之傷害罪嫌。
二、按告訴乃論之罪，告訴人於第一審辯論終結前得撤回其告訴
    ；又告訴經撤回者，應諭知不受理之判決；又不受理之判決
    ，得不經言詞辯論為之，刑事訴訟法第238條第1項、第303
    條第3款及第307條分別定有明文。
三、本件被告甲○○與被告乙○○因傷害案件，經檢察官聲請簡
    易判決處刑，認被告2人均係犯刑法第277條第1 項之普通傷
    害罪嫌，依同法第287 條前段之規定，須告訴乃論。茲因被
    告2 人業與相互達成民事損害賠償之和解，並均於97年9 月
    17日各別具狀互相撤回本案之告訴，有撤回告訴聲請狀2 紙
    在卷足憑。按諸首開說明，本件即應依刑事訴訟法第303 條
    第3 款規定，為不受理判決之諭知；又本案既因告訴人撤回
    告訴，而查有刑事訴訟法第451條之1第4 項但書所列不宜逕
    以簡易判決處刑之事由，爰職權改依通常程序進行審理，並
    不經言詞辯論，逕為諭知不受理之判決。
據上論斷，應依刑事訴訟法第452條、第284條之1、第303條第3
款、第307條，判決如主文。
中    華    民    國    97    年    9     月    23    日
                  刑事第三庭法    官  林淑鳳
以上正本證明與原本無異。
如不服本判決應於收受本判決後10日內向本院提出上訴書狀，其
未敘述上訴理由者，並得於提起上訴後10日內向本院補提理由書
狀（均須按他造當事人之人數附繕本）「切勿逕送上級法院」。
中    華    民    國    97    年    9     月    24    日
                            書 記 官  王靜敏


司法院資訊處製作；財團法人民間司法改革基金會備份。
